臺灣宜蘭地方法院刑事判決　　　　　　　　　　　　　　九十年度易字第六二六號
　　公　訴　人　臺灣宜蘭地方法院檢察署檢察官
　　被　　　告　甲○○○
右列被告因毀損案件，經檢察官提起公訴（九十年度偵字第二四００號），本院判決
如左：
    主  文
甲○○○損壞他人之汽車車頂及引擎蓋之烤漆，足以生損害於他人，處罰金伍仟元，
如易服勞役以佰元折算壹日。
    事  實
一、甲○○○與丙○○係朋友關係，雙方因合夥經營生意起糾紛，並生嫌隙。甲○○○因曾至丙○○位於宜蘭縣五結鄉○○路五十四之十八號五樓之家中，因而知丙○○所有之車牌號碼Ｕ三—二０一七號自用小客車停放於宜蘭縣五結鄉○○路五
    十四之十八號一樓之停車場內，竟基於毀損之犯意，於民國九十年七月八日下午
    十一時三十三分許，在上開停車場內，持不詳之化學強酸藥劑潑灑丙○○停放於
    上開地點之自用小客車之車頂及引擎蓋，致損壞該車之車頂及引擎蓋上之烤漆，
    足生損害於丙○○，嗣經丙○○查閱門前之錄影監視器後，始報警查獲。
二、案經告訴人即前開汽車管領人丙○○訴由宜蘭縣警察局羅東分局報請臺灣宜蘭地
    方法院檢察署檢察官偵查起訴。
    理  由
一、訊據被告甲○○○矢口否認前開犯行，辯稱：我確實沒有作這件事情，錄影帶上
    的人影不是我云云。經查：
  （一）右揭事實，業據告訴人丙○○於警訊、偵查及本院審理時指訴歷歷，且有汽
        車烤漆毀損之照片四幀及錄影帶一卷在卷可稽，從照片所示車損為車頂及引
        擎蓋之烤漆毀損，而錄影帶一卷經本院當庭勘驗結果，上開汽車確係遭人持
        不明液體潑灑，而致烤漆毀損，足生損害於告訴人。故告訴人之前開汽車烤
        漆毀損，應係遭不詳之強酸藥劑毀損，殆無可疑。
  （二）被告雖辯稱錄影帶上之人影並非其本人，然經本院當庭勘驗錄影帶結果，雖
        畫面稍有模糊，然與本院當庭勘驗被告之體型及側面之身形相較，確係十分
        相似。且證人乙○○於警訊時亦證稱：（問：畫面中持類似強酸之化學藥劑
        毀損自小客車之犯案歹徒你是否認識？）我認識，是丙○○的朋友甲○○○
        沒錯，因體型、穿著及年齡我敢確定是他等語明確（九十年七月十八日警訊
        筆錄參照），顯見錄影帶中之人影，確係被告甲○○○無誤。
  （三）被告雖辯稱：當天是我朋友吳金華、林燕輝夫妻去幫我搬小吃攤的工具，‧
        ‧‧我當天沒有去宜蘭縣五結鄉○○路那裡，我在做生意根本沒有時間去‧
        ‧‧丁○○送冰箱來與事發是同一天云云，雖被告之友林燕輝亦到庭陳稱當
        天有幫被告搬冷凍櫃等情，惟經證人丁○○即出售冷凍櫃之老闆到庭證稱：
        被告買的日期我忘記了，（問：送貨的季節及時間為何？）是冬天，送去時
        天已經黑了，冰箱的大小是比家用的冰箱大，大約五尺寬，高六尺左右等語
        ，後又改稱應該是夏天才對等語明確（本院九十一年三月二十七日審理筆錄
        參照），顯見證人對於送貨之時間記憶並不明確，且被告所提出之購買收據
        一紙，亦未記載日期，而係於事後補行開立，則縱使證人丁○○確有送冷凍
        櫃至被告之店裡一節，惟僅憑此尚不足為被告於事發當天晚上未曾至告訴人
        住處之佐證。
  （四）被告與告訴人曾因合夥經營生意，於結束營業時發生爭執，此為被告所自承
      ，並經告訴人陳稱：（被告）曾帶人來我家向我要錢，隔幾天我的車就被潑
        硫酸等語明確（本院九十一年三月二十七日審理筆錄參照），而被告亦坦認
        曾與其阿姨之兒子去告訴人之家裡（本院九十一年三月二十七日審理筆錄參
        照），則被告因此而心生嫌隙，並毀損停放於告訴人住處之汽車烤漆自明。
        故本件事證明確，被告所辯顯係卸責之詞，不足採信，被告毀損犯行洵堪認
        定，應依法論科。
二、核被告甲○○○所為，係犯刑法第三百五十四條之毀損罪。爰審酌被告因細故爭
    執即毀損他人之物及其手段、所生損害尚屬輕微，及犯罪後飾詞卸責，態度不佳
    等一切情狀，量處如主文所示之刑，並諭知易服勞役之折算標準。
據上論斷，應依刑事訴訟法第二百九十九條第一項前段，刑法第三百五十四條、第四
十二條第二項，罰金罰鍰提高標準條例第一條前段、第二條，判決如主文。
本案經檢察官劉憲英到庭執行職務
中    　  華    　　民    　　國　　九十一    年    四    月      十    日
                                  臺灣宜蘭地方法院刑事第一庭
                                      審判長法  官
      法　官
                                            法  官
附錄論罪法條
刑法第三百五十四條
